臺灣臺中地方法院刑事判決
111年度易字第489號
公  訴  人  臺灣臺中地方檢察署檢察官
被      告  黃文興


上列被告因竊盜案件，經檢察官提起公訴（111年度偵字第6395
號），本院判決如下：
    主    文
黃文興犯侵入住宅竊盜罪，累犯，處有期徒刑柒月;未扣案如附
表編號1至2所示之物，沒收，於全部或一部不能沒收或不宜執行
沒收時，追徵其價額。
    犯罪事實
一、黃文興前於民國108年間因施用毒品案件，經本院以109年度
    訴字第424號判決判處有期徒刑7月確定，於110年1月22日執
    行完畢。詎其仍不知悔改，意圖為自己不法之所有，基於竊
    盜之犯意，於110年10月24日15時32分許，騎乘車牌號碼000
    -000號普通重型機車，至臺中市○○區○○路○○巷000號之外籍
    移工宿舍前，趁越南籍移工TRANVANTRUONG(中文名：陳文長
    、越南籍，下稱陳文長)宿舍房間之房門未關且無人注意之
    際，擅自侵入該宿舍房間內，徒手竊取陳文長所有之皮夾1
    只（內有附表編號1、3至9所示之物）得手，並旋即騎乘上
    開機車離開現場，之後，將竊得皮夾內附表編號1所示之現
    金新臺幣(下同)2,000元取出，花用殆盡，並將附表編號2至
    9所示之物，棄置在現場附近不詳農田。嗣經陳文長發現遭
    竊後報警，經警調閱現場及附近路口監視錄影畫面而循線查
    悉上情。
二、案經臺中市政府警察局烏日分局報告臺灣臺中地方檢察署檢
    察官偵查起訴。
    理    由
一、本判決認定事實所引用之被告以外之人於審判外之言詞或書
    面證據等供述證據，檢察官、被告均未爭執證據能力，復經
    本庭審酌認該等證據之作成無違法、不當或顯不可信之情況
    ，依刑事訴訟法第159條之5規定，均有證據能力；又本案認
    定事實引用之卷內其餘非供述證據，並無證據證明係公務員
    違背法定程序取得，依同法第158條之4規定反面解釋，亦均
    有證據能力。
二、上揭犯罪事實，業據被告黃文興於偵查中及本院審理時坦承
    不諱（見偵卷P106、本院卷P57），且有被害人陳文長於警
    詢時之證述可按(見偵卷P51至53、P55至56)，並有員警職務
    報告、指認犯罪嫌疑人紀錄表（陳文長指認）、現場及附近
    路口監視器畫面翻拍照片、車牌號碼000-000號普通重型機
    車之車輛詳細資料報表、相片影像資料查詢結果、111年2月
    17日臺灣臺中地方檢察署勘驗筆錄（見偵卷P45、P57至63、
    P65至67、P69、P73、P97），足認被告上開任意性自白與事
    實相符，堪予採信。是本案事證明確，被告上開犯行洵堪認
    定，應依法論罪科刑。
三、論罪科刑
  ㈠核被告黃文興所為，係犯刑法第321條第1項第1款之侵入住
　　宅竊盜罪。
  ㈡被告前於110年1月22日受犯罪事實欄所載有期徒刑執行完畢
    乙節，有臺灣高等法院被告前案紀錄表附卷可稽，其於受該
    有期徒刑執行完畢後，5年以內故意再犯本案有期徒刑以上
    之罪，係屬累犯，參照釋字第775號大法官解釋意旨，被告
    於受上開案件處罰後再犯本案，顯見其對刑罰之反應力薄弱
    ，若予以加重最低本刑，並無使被告所受之刑罰超過其所應
    負擔罪責或使其人身自由因此遭受過苛侵害之情形，應依刑
    法第47條第1項之規定，加重其刑。
  ㈢爰以被告之責任為基礎，審酌：1.被告有多次竊盜前科犯行
    ，有臺灣高等法院被告前案紀錄表在卷可參。2.被告不思以
    正當途徑獲取所需，藉侵入他人宿舍房間方式，竊取他人之
    財物，所為顯非可取。3.被告坦承犯行之犯後態度。4.被告
    自陳之智識程度，家庭經濟狀況（見本院卷P58）暨所生實
    害、犯罪手段等一切情狀，量處如主文所示之刑，以示懲戒
    。
四、沒收
    按犯罪所得，屬於犯罪行為人者，沒收之；前2項之沒收，
    於全部或一部不能沒收或不宜執行沒收時，追徵其價額，刑
    法第38條之1第1項前段、第3項分別定有明文。前揭規定之
    沒收或追徵，有過苛之虞、欠缺刑法上之重要性、犯罪所得
    價值低微，或為維持受宣告人生活條件之必要者，得不宣告
    或酌減之，亦為刑法第38條之2第2項所明定。經查：
  ㈠被告所竊得附表編號1至2所示之物，為被告所有之犯罪所得
    ，是該等未扣案之犯罪所得，應依刑法第38條之1第1項前段
    、第3項規定，宣告沒收，於全部或一部不能沒收或不宜執
    行沒收時，追徵其價額。
　㈡附表編號3至9所示之物，雖亦為被告所有之犯罪所得，惟該
    等物品並非違禁物，本身並無確切交易價值或經被害人掛失
    即失去原有功用，被告亦無從合法逕據為己用並從中獲取利
    益，是該等未扣案物品之沒收或追徵，尚欠缺刑法上之重要
    性，爰依刑法第38條之2第2項規定，不予宣告沒收或追徵。
據上論斷，應依第299條第1項前段，刑法第321條第1項第1款、
第47條第1項、第38條之1第1項前段、第3項、第38條之2第2項，
刑法施行法第1條之1第1項，判決如主文。
本案經檢察官張文傑提起公訴，檢察官林卓儀到庭執行職務。
中　　華　　民　　國　　111 　年　　4 　　月　 28 　　日
                  刑事第二庭  法  官  王振佑
以上正本證明與原本無異。
如不服本判決應於收受判決後20日內向本院提出上訴書狀，並應
敘述具體理由；其未敘述上訴理由者，應於上訴期間屆滿後20日
內向本院補提理由書（均須按他造當事人之人數附繕本）「切勿
逕送上級法院」。
                                書記官  王淑燕
　　　　　　　　　　　　　　　　
中　　華　　民　　國　　111 　年　　4 　　月　　28　　日
附錄論罪科刑法條:
刑法第321條
犯前條第1項、第2項之罪而有下列情形之一者，處6月以上5年以
下有期徒刑，得併科50萬元以下罰金：
一、侵入住宅或有人居住之建築物、船艦或隱匿其內而犯之。
二、毀越門窗、牆垣或其他安全設備而犯之。
三、攜帶兇器而犯之。
四、結夥三人以上而犯之。
五、乘火災、水災或其他災害之際而犯之。
六、在車站、港埠、航空站或其他供水、陸、空公眾運輸之舟、
車、航空機內而犯之。
前項之未遂犯罰之。
附表：
編號 物品名稱 沒收與否 1 現金新臺幣（下同）2,000元 是 2 皮夾1只  3 土地銀行提款卡1張 否 4 居留證1張  5 好事多會員卡1張  6 健身房會員證1張  7 全民健保卡1張  8 機車駕照1張   9  機車買賣合約1張